CV



Emna Soumer

43 ans

Genre: Femme

La Goulette, Tunis, Tunisie

9 32bis rue ali belhaouene, La Goulette 2015 Tunis Tunisie

+216 55177034 / +216 71733529

Étude: Bac + 5

Expérience: 11 années, 3 mois

Situation professionnelle: Disponible

Salaire min souhaité Net (DT): 1200

Disponibilité: Immédiate

Permis de conduire: oui

ID Keejob: **77358**

Points forts/Résumé

ayant diverses expériences dans des cabinets d'avocats et dans un assurance en tant que responsable juridique je maîtrise la législation tunisienne et les outils informatiques. la rédaction de toutes sortes de contrats de travail de services de maintenance et autres.

Expériences professionnelles

Chargée clientèle CDD

① Août 2022 - Aujourd'hui (9 mois)

9 National pen | call center / télévente | Tunis, Tunisie

Juriste CDD

② Juin 2017 - **Août 2017** (3 mois)

♀ Comatral | droit / fiscalité | Tunis, Tunisie

responsable juridique

Juriste CDD

① Décembre 2015 - Août 2016 (9 mois)

9 M consulting | droit / fiscalité | Tunis, Tunisie

consultation juridique à distance pour les clients étranger. pratique du droit français.

suivi des dossiers et des consultations juridiques.

Responsable ressource humaine, développement et communication CDD

① Juillet 2015 - Octobre 2015 (4 mois)

Q CHOPAIN | recrutement / ressources humaines | Tunis, Tunisie

GESTION DU PERSONNEL

GESTION DE LA PAIE
GESTION DES CONGES
GESTION DES POINTS DE VENTE
REDACTION DE CONTRATS
RESPONSABLE RECRUTEMENT
RESPONSABLE COMMUNICATION

JURISTE CDD

① Novembre 2013 - Novembre 2014 (1 année)

♥ CAISSE DES DEPOTS ET CONSIGNATIONS | banque / finance / assurances | Tunis, Tunisie

RESPONSABLE JURIDIQUE

Responsable juridique et administratif et ressource humaine CDI

① Juillet 2010 - Octobre 2013 (3 années, 4 mois)

9 Seca assurance | banque / finance / assurances | Tunis, Tunisie

responsable rh recrutement du personnel suivi des contrats de travail suivi des congé paie et autres taches juridiques relance impayés mise a jour des dossier juridique de la société statuts et pv et rédactions de diverses contrats et suivi du contentieux

Documentaliste CDI

① Octobre 2008 - Juin 2010 (1 année, 9 mois)

♀ Gide | droit / fiscalité | Tunis, Tunisie

recherche juridique veille juridique création de société rédaction de pv secrétariat juridique

JURISTE CDI

① Janvier 2005 - Janvier 2008 (3 années, 1 mois)

9 EL AJERI LAWERS | droit / fiscalité | 23, Tunisie

constitution de sociétés rédaction de pv suivi du contentieux facturation suivi des impayés

Diplômes et formations

formation sage Formation

1 Obtenu

② Juillet/2015 - Août/2015

♥ succes académie | Tunisie

pratique du contrat d'assurance en entreprise Formation

6 Obtenu

① Mai/2015 - Juin/2015

♀ mwc | Tunisie

master 2 Universitaire

1 Obtenu | Mention Assez Bien

② 2005

♀ pantéon sorbonne France
Compétences Word Excell Power Ponit
Langues
Arabe Courant
Français Avancé
Anglais Intermédiaire
Centres d'intérêt
cinéma musique sport théâtre.